【裁判字號】    98,抗,405
【裁判日期】    980331
【裁判案由】    給付工程款等
【裁判全文】
臺灣高等法院民事裁定                   98年度抗字第405號
抗  告  人  榮民工程股份有限公司
法定代理人  甲○○
上列抗告人與相對人臺灣電力股份有限公司間給付工程款等事件
，對於中華民國97年12月12日臺灣臺北地方法院97年度審補字第
595號裁定，提起抗告，本院裁定如下：
    主  文
原裁定關於核定訴訟標的價額部分廢棄。
本件訴訟標的價額核定為新台幣貳億肆仟伍佰陸拾陸萬肆仟貳佰
零元。
抗告費用由相對人負擔。
    理  由
一、按核定訴訟標的之價額，以起訴時之交易價額為準；無交易
    價額者，以原告就訴訟標的所有之利益為準；以一訴主張數
    項標的者，其價額合併計算之。但所主張之數項標的互相競
    合或應為選擇者，其訴訟標的價額，應依其中價額最高者定
    之。以一訴附帶請求其孳息、損害賠償、違約金或費用者，
    不併算其價額，民事訴訟法第77條之1第2項、第77條之2 分
    別定有明文。又按因財產權而起訴，其訴訟標的之金額或價
    額在新臺幣（下同）10萬元以下部分，徵收1,000元；逾10
    萬元至100萬元部分，每萬元徵收100元；逾100萬元至1,000
    萬元部分，每萬元徵收90元；逾1,000萬元至1億元部分，每
    萬元徵收80元；逾1億元至10億元部分，每萬元徵收70元；
    逾10億元部分，每萬元徵收60元；其畸零之數不滿萬元者，
    以萬元計算，民事訴訟法第77條之13亦有明定。
二、本件抗告人於民國97年12月2 日向原法院起訴（即原法院97
    年度審建字第147 號，下稱系爭訴訟事件），聲明請求：(一)
    相對人應給付抗告人新台幣1億6,566萬4,203元，及自95年
    12月1日起至清償日止，按年息5%計算之利息。(二)相對人應
    就核一廠二號廢料儲存庫等新建工程，通知合作金庫商業銀
    行營業部解除其前所開立履約保證金連帶保證書（乙）之履
    約保證責任，有系爭訴訟事件起訴狀可稽（見原審卷第2至5
    頁）。經查，抗告人所提系爭訴訟屬財產權訴訟，且抗告人
    係依工程採購承攬契約投標須知第6條第2款、第20條等約定
    ，分別請求相對人給付工程款及解除履約保證責任，抗告人
    所主張之數項標的並無互相競合或應為選擇或以一訴附帶請
    求其孳息、損害賠償、違約金或費用之情形，自應依民事訴
    訟法第77條之2第1項前段合併計算其價額，後再依民事訴訟
    法第77條之13規定徵收裁判費。復查，抗告人於起訴狀陳稱
    本件工程之履約保證金為1億6,000萬元，其中8,000萬元已
    於工程進度完成60%時退還，爭議者為剩餘尚未發還履約保
    證金8,000萬元，是應以上開履約保證金核定此部分訴訟標
    的價額。從而合併計算抗告人系爭訴訟事件之訴訟標的價額
    應為2億4,566萬4,203元（計算式：165,664,203+80,000,00
    0＝245,664,203）。原裁定未依民事訴訟法第77條之2第1項
    前段合併計算本件訴訟標的價額後，再依同法第77條之13規
    定徵收裁判費，顯有違誤。抗告意旨指摘原裁定不當，求予
    廢棄，為有理由，爰由本院將原裁定此部分廢棄，改判如主
    文第2項所示。至於原裁定有關命繳裁判費部分，固不得抗
    告（民事訴訟法第483條規定），然原裁定關於核定訴訟標
    的價額部分既經廢棄，則原裁定關於命繳裁判費部分即失所
    附麗，應俟訴訟標的價額確定後，再由原法院另為適當之處
    理，附此說明。
三、據上論結，本件抗告為有理由，爰裁定如主文。
中    華    民    國    98    年    3     月    31    日
                  民事第四庭
                        審判長法  官  張劍男
                              法  官  翁昭蓉
                              法  官  陳靜芬
正本係照原本作成。
本裁定除以適用法規顯有錯誤為理由，不得再抗告。如提起再抗
告，應於收受後10日內委任律師為代理人向本院提出再抗告狀。
並繳納再抗告費新台幣1,000元。
中    華    民    國    98    年    3     月    31    日
                              書記官  應瑞霞


司法院資訊處製作；財團法人民間司法改革基金會備份。
